【裁判字號】    91,家再抗,11
【裁判日期】    920103
【裁判案由】    聲請迴避
【裁判全文】
臺灣高等法院民事裁定  九十一年度家再抗字第一一號
  再審聲請人  乙○○
右聲請人與相對人甲○○間因聲請迴避事件，聲請人對於中華民國九十一年十月十五
日本院九十一年度家再抗字第六號裁定，聲請再審，本院裁定如左：
      主      文
再審之聲請駁回。
聲請費用由聲請人負擔。
      理      由
一、按再審之訴，應於三十日之不變期間內提起；其期間自判決確定時起算。又判決
    於上訴期間屆滿時確定。不得上訴之判決，於宣示時確定；不宣示者，於送達時
    確定，民事訴訟法第五百條第一項第二項，第三百九十八條第一項本文第二項定
    有明文。再審聲請意旨指摘原法院九十年度婚字第七０五號、本院九十一年度家
    抗字第二八０號、原法院九十一年度家救字第五號、原法院九十一年度家聲字第
    八二號等確定裁定不當，前已經本院九十一年度家再抗字第六號裁定駁回聲請人
    再審之聲請，乃聲請人遲至九十一年十一月二十九日就前開本院九十一年度家再
    抗字第六號聲請本件再審，復重為前揭實體事由之主張，顯已逾三十日之不變期
    間，並經本院調閱九十一年度家再抗字第六號案卷查核無誤，揆諸前開說明，聲
    請人就此部分之主張，即不合法。
二、又按對確定判決提起再審之訴，應以有民事訴訟法第四百九十六條第一項所列各
    款情形之一者為限。此等事由，即為同條第五百零一條第一項第四款之再審理由
    ，必須於訴狀中表明之，其必備之程式，始無欠缺，否則其訴即屬不合法；法院
    毋庸裁定命其補正，逕行駁回之。茲所謂表明再審理由，必須敘明確定判決有何
    合於法定再審事由之具體情事而言。倘僅泛言有何條款之再審事由，而無具體情
    形者，仍難謂已合法表明再審理由。（最高法院六十一年度台再字第一三七號，
    同院七十年度台再字第三五號判例參照）。經查本院九十一年度家再抗字第六號
    裁定係以「本件再審之聲請，並未於聲請再審之訴狀內敘明本院九十一年度家抗
    字第二八０號確定裁定有如何合於再審事由之具體情事，僅泛言：原確定裁定理
    由欄內事實認定諸多違誤，重要證物漏未審酌，為此依法提起再審等語。然事實
    認定錯誤，並不構成再審理由，再審聲請人亦未具體敘明有何重要證物漏未審酌
    ，且所述大多為本案訴訟之實體問題，與該確定裁定係針對法官迴避裁判無關˙
    ˙˙顯難認其再審聲請為合法，應予駁回。」聲請人對該裁定聲請再審，僅泛言
    「該裁定僅為九十一年九月二十七日所提之再審聲請狀內之一部份裁定，竟尚未
    就聲請人九十一年十月十八日聲請人所提出之再審補具理由狀內所確定再審聲請
    之事由裁定，顯有違背法定所確定之事實及遺漏確定裁定之事由之違法情形。為
    此聲請人已於九十一年十月三十日具狀聲請更正，經鈞院九十一年度家再抗字第
    六號裁定駁回，竟未就前開確定之事實為任何調查，亦未於裁定理由內記載應自
    為裁定理由，顯有違背事實、法令所確定之事實、遺漏確定裁定之事實之違法情
    形。聲請人爰依據民事訴訟法第四百三十六條之七、第五百條第一項、第二項、
    第五百零一條第一項第一款至第四款、同條第二項、第五百零七條、第四百九十
    六條第一項第十三款、第四百九十七條聲請再審。」等語，並未敘明本院前開確
    定裁定有何合於法定再審事由之具體情事，即未表明任何法定再審理由。況本院
    上開確定裁定，已敘明事實認定錯誤，並不構成再審理由，聲請人仍執本案事實
    問題聲請再審，揆諸前開說明，顯難認其再審之聲請為合法。
三、綜上所述，本件就再審前諸確定裁定所為聲請再審之主張，顯已逾三十日之不變
    期間，而就本院九十一年度家再抗字第六號裁定部分聲請再審，亦未敘明該確定
    裁定有何合於法定再審事由之具體情事，即未表明再審理由，均不合法，應予駁
    回，爰裁定如主文。
中      華      民      國    九十二    年      一      月      三      日
                                  民事第十庭
                                      審判長法  官  林  敬  修
                                            法  官  黃  騰  耀
                                            法  官  藍  文  祥
右正本係照原本作成。
不得抗告。
中      華      民      國    九十二    年      一      月      六      日
                                            書記官  顧  倪淑貞


司法院資訊處製作；財團法人民間司法改革基金會備份。
